* C:\Users\emanu\Desktop\DCE-GRUPO10\REALIMENTADOR\LTSpice\Realimentador.asc
R-BOOT N014 N013 10
D3 N014 N010 MURS120
C-BOOT N010 N012 1µ
XM1 VCC N008 N012 PHB27NQ10T
XM2 N012 N016 VEE PHB27NQ10T
C7 N013 VEE 10µ
Lf N012 Vo 33µ
Cf Vo 0 300n
RL Vo 0 8
VCC VCC 0 30
VSS 0 VEE 30
V1 5V 0 5
V§SENOIDAL Vsin 0 SINE(0 1.1 20k)
V2 0 -5V 5
XU4 0 DT 0 NC_01 NC_02 NC_03 NC_04 HO LO PWM-In 5V 5V N010 N013 N012 VEE UCC20520 UCC20520
V3 N013 VEE 12
C3 DT 0 2.2n
R25 DT 0 2.2k
R26 PWM-In N009 51
C4 PWM-In 0 33p
C5 5V 0 1µ
C9 N010 N012 100n
C8 N013 VEE 220n
C6 N013 VEE 10µ
R28 N016 LO 3.3
R30 N008 HO 3.3
D5 N016 N015 MURS320
R27 N015 LO 1.2
R29 N007 HO 1.2
D4 N008 N007 MURS320
C11 N016 VEE 1n
C10 N008 N012 1n
V5 15V 0 15
V6 0 -15V 15
XU1 Vcap N018 15V 0 N022 0 LM311
XU2 N028 Vcap 15V 0 N027 0 LM311
R1 N019 N028 560
R2 N018 N019 560
XU3 N017 N019 15V 0 N018 TL082
R3 N017 0 1Meg
R4 15V N017 1Meg
Q1 N028 N034 N038 0 BC847C
Q2 N031 N034 N037 0 BC847C
Q3 15V N031 N034 0 BC847C
R5 VCC N031 12k
R6 N037 0 100
R7 N038 0 100
R8 5V N022 1k
R9 N027 5V 1k
A1 N027 N027 Charge Charge Charge Discharge 0 0 OR Vhigh=5 td=11n
A2 Discharge Discharge Discharge N022 N022 Charge 0 0 OR Vhigh=5 td=11n
Q4 N032 N034 N035 0 BC847C
Q5 N033 N034 N036 0 BC847C
Q6 N025 N030 N032 0 BC847C
Q7 Vcap N030 N033 0 BC847C
Q8 N025 N023 N020 0 BC857C
Q9 Vcap N026 N024 0 BC857C
Q10 0 N025 N023 0 BC857C
Q11 0 N034 N030 0 BC857C
Q12 N024 N023 N021 0 BC857C
R10 N026 N030 3.3k
Q§BC1 15V N023 N026 0 NPN
R11 15V N020 100
R12 15V N021 100
R13 N035 N039 100
R14 N036 N040 100
M3 N039 Charge 0 0 BS170
M4 N040 Discharge 0 0 BS170
C1 Vcap 0 1.8n
XU5 Vcap N029 15V 0 N029 TL082
R15 Vtriang 0 1.8k
C2 Vtriang N029 1µ IC=-7.5
XU6 N006 Vtriang 15V -15V N009 0 LM311
R16 5V N009 1k
R17 Vo N003 22k
R18 0 N003 1.2k
XU7 N003 N002 15V -15V N002 TL082
XU8 N011 N005 15V -15V N006 TL082
R19 N005 N004 1k
R20 N011 Vsin 1k
R21 0 N011 10k
R22 N005 N006 10k
R23 N002 N001 18k
R24 0 N001 3.3k
C12 N002 N001 47p
XU9 N001 N004 15V -15V N004 TL082
.model D D
.lib C:\Users\emanu\Documents\LTspiceXVII\lib\cmp\standard.dio
.model NPN NPN
.model PNP PNP
.lib C:\Users\emanu\Documents\LTspiceXVII\lib\cmp\standard.bjt
.model NMOS NMOS
.model PMOS PMOS
.lib C:\Users\emanu\Documents\LTspiceXVII\lib\cmp\standard.mos
.tran 0 500u 0 uic
.include UCC20520.301
* Fuentes
* Bibliotecas
* Salida
* Dead-Time
* Generador PWM
* Tantalio > 1u, 50V
* Hoja de datos, página 28
* C-BOOT > (Qg + Ivdd/fsw)/0.5
* Bootstrap
* 1u, 50V
* Lo mas cerca posible de Vdd, Vss
* C-AC para reducir impedancia en AC
* Hoja de datos, página 28
* Cvdd tambien entrega corriente a VDDA a traves de D1
* C-VDDB: 50V, 10u MLCC\nC-VDDB2: 50V, 220n MLCC
* C-LONG: 50V, 10u Electrolitico o Tantalio. \nSolo es necesario si las fuentes estan lejos de VDDB
* Filtro para ruido de PCB
* Hoja de datos, página 29
* Hoja de datos, página 24
* Filtro
.include PHB27NQ10T.lib
.include BS170.301
.include LM311.301
.include TL082.301
* Directivas SPICE
* Generador de onda triangular
* Entrada
* Etapa de salida
.options numdgt = 15
* Doble precision
.options plotwinsize = 0
* Deshabilitar la compresion
.backanno
.end
