* C:\Users\Ema\Desktop\DCE-GRUPO10\REALIMENTADOR\LTSpice\Realimentador.asc
R-BOOT N010 N009 10
D3 N010 N006 MURS120
C-BOOT N006 N008 1µ
XM1 VCC N004 N008 PHB27NQ10T
XM2 N008 N012 VEE PHB27NQ10T
C7 N009 VEE 10µ
Lf N008 Vo 33µ
Cf Vo 0 300n
RL Vo 0 8
VCC VCC 0 30
VSS 0 VEE 30
V1 5V 0 5
V§SENOIDAL Vsin 0 SINE(0 1.1 20k)
V2 0 -5V 5
XU4 0 DT 0 NC_01 NC_02 NC_03 NC_04 HO LO N005 5V 5V N006 N009 N008 VEE UCC20520 UCC20520
V3 N009 VEE 12
C3 DT 0 2.2n
R25 DT 0 2.2k
C5 5V 0 1µ
C9 N006 N008 100n
C8 N009 VEE 220n
C6 N009 VEE 10µ
R28 N012 LO 3.3
R30 N004 HO 3.3
D5 N012 N011 MURS320
R27 N011 LO 1.2
R29 N003 HO 1.2
D4 N004 N003 MURS320
C11 N012 VEE 1n
C10 N004 N008 1n
V5 15V 0 15
V6 0 -15V 15
XU1 Vcap N014 15V 0 N018 0 LM311
XU2 N024 Vcap 15V 0 N023 0 LM311
R1 N015 N024 560
R2 N014 N015 560
XU3 N013 N015 15V 0 N014 TL082
R3 N013 0 1Meg
R4 15V N013 1Meg
Q1 N024 N030 N034 0 BC847C
Q2 N027 N030 N033 0 BC847C
Q3 15V N027 N030 0 BC847C
R5 VCC N027 12k
R6 N033 0 100
R7 N034 0 100
R8 5V N018 1k
R9 N023 5V 1k
A1 N023 N023 Charge Charge Charge Discharge 0 0 OR Vhigh=5 td=11n
A2 Discharge Discharge Discharge N018 N018 Charge 0 0 OR Vhigh=5 td=11n
Q4 N028 N030 N031 0 BC847C
Q5 N029 N030 N032 0 BC847C
Q6 N021 N026 N028 0 BC847C
Q7 Vcap N026 N029 0 BC847C
Q8 N021 N019 N016 0 BC857C
Q9 Vcap N022 N020 0 BC857C
Q10 0 N021 N019 0 BC857C
Q11 0 N030 N026 0 BC857C
Q12 N020 N019 N017 0 BC857C
R10 N022 N026 3.3k
Q§BC1 15V N019 N022 0 NPN
R11 15V N016 100
R12 15V N017 100
R13 N031 N035 100
R14 N032 N036 100
M3 N035 Charge 0 0 BS170
M4 N036 Discharge 0 0 BS170
C1 Vcap 0 1.8n
XU5 Vcap N025 15V 0 N025 TL082
R15 Vtriang 0 1.8k
C2 Vtriang N025 1µ IC=-7.5
XU6 N002 Vtriang 15V -15V N005 0 LM311
R16 5V N005 1k
R17 Vo Vf 22k
R18 0 Vf 1.8k
XU8 N007 N001 15V -15V N002 TL082
R19 N001 Vf 100
R20 N007 Vsin 100
R21 0 N007 2k
R22 N001 N002 2k
.model D D
.lib C:\Users\Ema\Documents\LTspiceXVII\lib\cmp\standard.dio
.model NPN NPN
.model PNP PNP
.lib C:\Users\Ema\Documents\LTspiceXVII\lib\cmp\standard.bjt
.model NMOS NMOS
.model PMOS PMOS
.lib C:\Users\Ema\Documents\LTspiceXVII\lib\cmp\standard.mos
.tran 0 600u 200u uic
.include UCC20520.301
* Fuentes
* Bibliotecas
* Salida
* Dead-Time
* Generador PWM
* Tantalio > 1u, 50V
* Hoja de datos, página 28
* C-BOOT > (Qg + Ivdd/fsw)/0.5
* Bootstrap
* 1u, 50V
* Lo mas cerca posible de Vdd, Vss
* C-AC para reducir impedancia en AC
* Hoja de datos, página 28
* Cvdd tambien entrega corriente a VDDA a traves de D1
* C-VDDB: 50V, 10u MLCC\nC-VDDB2: 50V, 220n MLCC
* C-LONG: 50V, 10u Electrolitico o Tantalio. \nSolo es necesario si las fuentes estan lejos de VDDB
* Hoja de datos, página 29
* Filtro
.include PHB27NQ10T.lib
.include BS170.301
.include LM311.301
.include TL082.301
* Directivas SPICE
* Generador de onda triangular
* Entrada
* Etapa de salida
.options numdgt = 15
* Doble precision
.options plotwinsize = 0
* Deshabilitar la compresion
.four 20k 3 -1 V(vo)
.backanno
.end
